臺灣高等法院刑事判決　　　　　　　　　　　　　九十三年度上易字第一八四三號
　　上　訴　人　臺灣板橋地方法院檢察署檢察官
　　被　　　告　乙○○
　　　　　　　　甲○○
右上訴人因被告贓物案件，不服臺灣板橋地方法院九十三年度易字第九四八號，中華
民國九十三年九月二十二日第一審判決（起訴案號：臺灣板橋地方法院檢察署九十二
年度偵字第一八七六０號），提起上訴，本院判決如左：
    主  文
上訴駁回。
    理  由
一、公訴意旨略以：被告乙○○因其所有車牌號碼ＶＰ─八八八九號用小客車於民國
    （下同）八十七年六月三日在高雄市○○○路六一號前遭竊，乃懸賞新台幣（下
    同）二十萬元尋找該車，嗣其友人施良杰（業經另案判決確定）知悉此事，乃於
    同年六月底某日，在臺北縣三峽鎮竊取被告甲○○所有同型之車牌號碼ＤＫ─五
    五七三號自用小客車，並變造車身號碼後，在臺中市向被告乙○○表示已代為尋
    回其失竊之小客車車身，被告乙○○明知施良杰尋回之小客車車身係來路不明之
    物，並非其失竊之小客車，仍收受該小客車車身，並支付施良杰二十萬元，再向
    監理單位重領車牌號碼２Ｐ─八八一九號新車牌使用。而被告甲○○在其小客車
    失竊後，亦委由其友人代為尋找，嗣於八十七年年底某日，其友人向其表示，已
    在臺北市石牌地區尋回該車，被告甲○○明知所尋回之同型自用小客車車身（失
    竊之車牌號碼ＥＯ─三八八八號自用小客車車身）係來路不明之贓物，並非其遭
    竊之自用小客車，仍收受該小客車車身，及支付其友人十萬元，並向監理單位重
    領車牌號碼３Ｇ─三八三七號新車牌使用，因認被告乙○○及甲○○涉犯刑法第
    三百四十九條第二項之故買贓物罪嫌云云。
二、按案件由犯罪地或被告之住所、居所或所在地之法院管轄，而法院就無管轄權之
    案件，應諭知管轄錯誤之判決，並同時諭知移送於管轄法院，刑事訴訟法第五條
    第一項及第三百零四條分別定有明文。查本件被告乙○○及甲○○因涉嫌故買贓
    物罪嫌，經檢察官提起公訴，惟查被告乙○○之住所係在屏東縣東港鎮○○路六
    十三巷三十五號，而被告甲○○之住所係在桃園縣龜山鄉○○街三十四巷十二號
    二樓，均非屬原審法院管轄區域，而依被告乙○○於警詢時所供，其係在臺中市
    北屯區○○路九巷巷口收受上揭他人失竊之贓車（見九十二年度核退字第七一八
    一號偵查卷第十頁），其犯罪地並非屬原審法院管轄，另被告甲○○收受右揭贓
    車之地點，亦無證據顯示係在原審法院管轄區域內，至被告乙○○及甲○○所故
    買之自用小客車之失竊地雖分別在臺北縣三重市及臺北縣三峽鎮，惟公訴人僅就
    被告乙○○及甲○○二人故買贓物部分提起公訴，且施良杰竊取被告甲○○自用
    小客車犯行係經臺灣高等法院臺中分院判處罪刑確定，自難遽依刑事訴訟法第七
    條第四款規定，以被告乙○○及甲○○二人所犯故買贓物犯行與該竊盜罪屬相牽
    連案件，而認原審法院就本件被告乙○○及甲○○所為故買贓物犯行有管轄權，
    依上所述，檢察官以被告乙○○及甲○○二人涉嫌於臺中市北屯區及不詳處所故
    買贓物而向原審法院提起公訴，自有未合，原審依刑事訴訟法第三百零四條規定
    ，不經言詞辯論而判決本件管轄錯誤，並同時分別為移送臺灣桃園地方法院及臺
    灣屏東地方法院之諭知，經核並無不合，檢察官上訴意旨以被告乙○○及甲○○
    所故買之自用小客車之失竊地分別在原審法院管轄區域之臺北縣三重市及臺北縣
    三峽鎮，而認依刑事訴訟法第七條第四款規定，原審法院對被告乙○○及甲○○
    所為故買贓物犯行應有管轄權，而指摘原審判決不當，尚難認有理由，應予駁回
    ，並不經言詞辯論為之。
據上論斷，應依刑事訴訟法第三百六十八條、第三百七十二條，判決如主文。
中　　　華　　　民　　　國　　九十三　　年　　十一　　月　　　十一　　　日
                              臺灣高等法院刑事第十八庭
                                  審判長法  官  吳    敦
                                        法  官  許 仕 楓
                                        法  官  張 傳 栗
右正本證明與原本無異。
不得上訴。
                                        書記官   秦 慧 榮
中　　　華　　　民　　　國　　九十三　　年　　 十一 　　月　　 十五 　　日
